

CONTACT

- +216 25 343 135
- 🔀 amineabidi784@gmail.com
- Hammamet, Nabeul 8050
- in Amine Labidi

EDUCATION

2024 - En cours INSTITUT SUPÉRIEUR DES ÉTUDES TECHNOLOGIQUE DE NABEUL

• Technologie D'informatique

2023 - 2024 COLLÈGE ET LYCÉE PRIVÉS L'EXCELLENCE NABEUL

- Baccalauréat en informatique
- Moy: 15,53

LANGUES

- Anglais C1
- Francais B1

LABIDI MOHAMED AMINE

ÉTUDIANT EN TECHNOLOGIE DE L'INFORMATIONT

À PROPOS DE MOI

Labidi Mohamed Amine ,19 ans et je suis passionné par la programmation ainsi que par le développement web et mobile. Curieux et motivé, j'aime relever les défis techniques et travailler en équipe pour créer des solutions innovantes. Sociable et discipliné, je m'investis pleinement dans chaque tâche pour atteindre des résultats de qualité et développer mes compétences.

EXPÉRIENCE PROFESSIONNELLE

Rak Industrie

ÉTÉ 2022 - 2023

Superviseur et gestion des réseaux sociaux

 Je supervisais les équipes de travail au sein de l'usine et assurais la communication digitale de l'entreprise, garder ainsi sa présence sur les réseaux sociaux.

Achref.com

Été 2018 - 2021

Superviseur

• J'étais chargé de superviser les travailleurs sur le terrain

COMPÉTENCES

- HTML5/CSS
- Dart /Flutter (Débutant)
- JavaScript
- Php/Sql
- TeamWork
- Effective Communication
- Photoshop/Montage
- VBA
- C# (Débutant)